最高法院刑事判決　　　　　　　　　　　　　　　八十八年度台上字第一九八三號
　　上　訴　人　　 甲○○
右上訴人因偽造文書案件，不服台灣高等法院中華民國八十六年六月二日第二審判決
（八十六年度上訴字第二○二二號，起訴案號：台灣板橋地方法院檢察署八十五年度
偵字第二二八○三號），提起上訴，本院判決如左：
    主  文
上訴駁回。
甲○○緩刑年。
    理  由
本件原判決認定上訴人甲○○因未取得大貨車駕駛執照，惟其偶爾需駕駛車牌ＩＪ－
七六二號大貨車載貨，為圖規避無照駕駛之處罰，竟基於概括犯意，先於民國八十五
年九月三十日上午十一時二十分許，在中山高速公路北上二○二公里三百公尺處即介
於溪湖、彰化交流道路間，因未帶行車執照；次於同年十一月廿一日下午二時六分許
，在中山高速公路北上廿八公里處即介於五股、三重交流道間因路肩違規停車，二次
為警舉發違反道路交通管理事件，均謊稱為洪進讚之名義，並當場於警員製作之舉發
違反道路交通管理事件通知單（八十五年九月三十日遭警舉發之通知單為內政部警政
署公路警察局公警局字（）第0000000號、八十五年十一月二十一日遭警舉
發之通知單為公警局字（）第0000000號）上收受通知聯者簽章欄偽造「洪
進讚」之署押各一枚，以表示收受各該通知單，足以生損害於公路警察局對於舉發違
反道路交通管理事件之正確性及洪進讚，二次均於偽造完成後，即交付各該通知單予
執行取締之警員，主張其即為「洪進讚」。嗣於八十五年十一月二十一日下午二時許
為警查獲當日之偽造行為，經警訊問另自白八十五年九月三十日之偽造事實等情，係
以上開事實，迭據上訴人於警訊及偵審中坦承不諱，並有違反道路交通管理事件通知
單可稽，其犯行洵堪認定，核其所為犯刑法第二百十六條、第二百十條之行使偽造私
文書罪，其偽造洪進讚署押係偽造私文書之部分行為，另偽造私文書之低度行為為行
使之高度行為所吸收，均不另論罪，先後二次犯行，時間緊接，手法相同，犯罪構成
要件相同，顯係基於概括犯意，為連續犯，並加重其刑，因認第一審適用刑法第五十
六條、第二百十六條、第二百十條、第二百十九條，並審酌上訴人素行、犯罪動機、
手段、所生危害、犯罪後態度等一切情狀，量處有期徒刑五月，復將偽造之「洪進讚
」署押沒收，為無不合，量刑尚稱允當，並無上訴人所指之偏重情事，乃予以維持，
駁回上訴人在第二審之上訴，經核於法尚無違誤。上訴意旨以其應僅成立偽造署押罪
或偽造私文書罪云云，指摘原判決有適用法則不當云云，難謂有理，應予駁回。第念
上訴人以前未受有期徒刑以上刑之宣告，經此教訓，應知警惕，無再犯之虞，其刑認
以暫不執行為適當，併予宣告緩刑，以策自新。
據上論結，應依刑事訴訟法第三百九十六條、刑法第七十四條第一款，判決如主文。
中      華      民      國    八十八    年      四      月    二十一    日
                              最高法院刑事第二庭
                                  審判長法官  莊  來  成
                                        法官  呂  潮  澤
                                        法官  謝  俊  雄
                                        法官  白  文  漳
                                        法官  蘇  振  堂
      右正本證明與原本無異
                                              書  記  官
中      華      民      國    八十八    年      四      月    二十八    日
